bezhta_verb_lexicon.lexd
LEXICON VerbRoot(2) # глагольная основа
еᴴ[h,v,а,cl] гье[h,v,а,cl]	#	открывать
а[h,c,0,cl] тӏ[h,c,0,cl]	#	любить
оᴴ[h,v,0,а,cl] къе[h,v,0,а,cl]	#	приходить
аᴴса[h,v,0,cl] а[h,v,0,cl]	#	мерить
аьᴴ[s,v,аь,cl] хъе[s,v,аь,cl]	#	шить
ега[h,v,а,cl] [h,v,а,cl]	#	виднеться
аьᴴ[s,v,аь,cl] че[s,v,аь,cl]	#	лизать
а[h,v,0,cl] гъо[h,v,0,cl]	#	снимать, отнимать
а[h,v,а,cl] къо[h,v,а,cl]	#	принести
а[h,c,0,cl] хъ[h,c,0,cl]	#	происходить, родиться
аьчӏ[s,c,и,cl] лъ[s,c,и,cl]	#	мерзнуть
аьᴴше[h,c,0,cl] лъ[h,c,0,cl]	#	быть коротким
е[h,c,0,cl] гъ[h,c,0,cl]	#	драться
егъа[h,c,а,cl] кӏ[h,c,а,cl]	#	содержать
и[h,v,0,cl] къе[h,v,0,cl]	#	знать
и[h,v,0,cl] къо[h,v,0,cl]	#	созревать
и[h,v,а,cl,0] кье[h,v,а,cl,0]	#	убивать
и[h,c,а,cl] тӏ[h,c,а,cl]	#	делиться
аь[h,l,а,cl] кьел[h,l,а,cl]	#	ударить
иᴴъа[h,v,а,cl] [h,v,а,cl]	#	мокнуть
иᴴ[h,c,а,cl] з[h,c,а,cl]	#	искать
иᴴ[h,v,а,cl] хъо[h,v,а,cl]	#	закрывать
иᴴ[h,v,а,cl] цо[h,v,а,cl]	#	связать
о[h,v,а,cl] гъо[h,v,а,cl]	#	кормить
о[h,c,а,cl] кӏ[h,c,а,cl]	#	брать
о[h,v,0,cl] лъо[h,v,0,cl]	#	заканчиваться
о[h,c,а,cl] х[h,c,а,cl]	#	держать
о[h,v,а,cl] кчи[h,v,а,cl]	#	брать
оь[s,v,а,cl] кчи[s,v,а,cl]	#	брать
о[h,c,а,cl] цӏ[h,c,а,cl]	#	гнать
оь[s,v,0,cl] шоь[s,v,0,cl]	#	жиреть
оᴴ[h,v,а,cl] со[h,v,а,cl]	#	складывать
оьᴴ[s,v,аь,cl] тӏоь[s,v,аь,cl]	#	копать
у[h,v,0,cl] гъо[h,v,0,cl]	#	умереть
укъ[h,v,c,и,0,cl] лъ[h,v,c,и,0,cl]	#	расти
уь[s,c,0,cl] к[s,c,0,cl]	#	рваться
у[h,c,0,cl] тӏ[h,c,0,cl]	#	лечь
уь[s,c,аь,cl] чӏ[s,c,аь,cl]	#	резать
уьᴴ[s,v,0,cl] къоь[s,v,0,cl]	#	нагнуться
уᴴ[h,v,а,cl] хо[h,v,а,cl]	#	резать
уьᴴ[s,c,аь,cl] хъ[s,c,аь,cl]	#	есть
уᴴ[h,v,0,cl] цо[h,v,0,cl]	#	воровать
оᴴ[h,v,0,а,cl] къо[h,v,0,а,cl]	#	прийти
е[h,v,0,cl] кӏе[h,v,0,cl]	#	гореть
ийа[h,v,0,cl] а[h,v,0,cl]	#	плакать
е[h,c,0,cl] к[h,c,0,cl]	#	падать/ронять
оь[s,v,0,cl] чоь[s,v,0,cl]	#	уходить
уьчāь[s,v,0,cl] хе[s,v,0,cl]	#	спать
иᴴ[h,v,0,cl] хъо[h,v,0,cl]	#	находить
иᴴ[h,v,0,cl] со[h,v,0,cl]	#	продаваться
оги[h,c,0,cl] цӏ[h,c,0,cl]	#	прыгать
еᴴ[h,v,е,cl] хе[h,v,е,cl]	#	касаться
е[h,v,0,cl] це[h,v,0,cl]	#	останавливаться
е[h,c,0,cl] с[h,c,0,cl]	#	есть
еᴴ[h,v,0,cl] кье[h,v,0,cl]	#	идти
оᴴ[h,v,а,cl] со[h,v,а,cl]	#	рушиться
еᴴцца[h,c,0,cl] к[h,c,0,cl]	#	вырываться
о[h,c,0,cl] ъ[h,c,0,cl]	#	теряться
е[h,v,а,cl] зе[h,v,а,cl]	#	нести
аь[s,v,0,cl] хе[s,v,0,cl]	#	рвать
и[h,v,0,cl] зе[h,v,0,cl]	#	побеждать
кӏис[h,v,0] а[h,v,0]	#	играть
кӏо[h,v,0] кӏо[h,v,0]	#	болеть
хъо[h,v,0] хъо[h,v,0]	#	сохнуть
ну[h,v,0] ко[h,v,0]	#	голодать
гъай[h,v,0] лӏо[h,v,0]	#	кипеть
кӏаьй[s,v,0] лӏоь[s,v,0]	#	поворачиваться
оьгь[s,v,аь] лӏоь[s,v,аь]	#	кашлять
гье[h,v,а] ле[h,v,а]	#	вариться
лъи[h,v,а] цӏе[h,v,а]	#	одеваться
гьи[h,v,0] цӏе[h,v,0]	#	бояться
гьа[h,v,а] ъо[h,v,а]	#	молоть
ту[h,c,0] хъ[h,c,0]	#	слышать
низа[h,v,а] а[h,v,а]	#	мыть
ни[h,c,а] лӏ[h,c,а]	#	давать
лъоᴴва[h,v,а] а[h,v,а]	#	смеяться
лала[h,v,а] лӏо[h,v,а]	#	кричать
кусу[h,c,а] ъ[h,c,а]	#	брить
ча[h,c,а] х[h,c,а]	#	писать
ни[h,v,а] со[h,v,а]	#	говорить
зо[h,c,0] гъ[h,c,0]	#	находиться
оь[s,l,0] лӏ[s,l,0]	#	хватать
го[h,v,а] то[h,v,а]	#	класть
ги[h,c,а] тӏ[h,c,а]	#	лить
зу[h,v,0] къо[h,v,0]	#	быть
акьа[h,c] кI[h,c]	#	подготавливать
акIилдо[h,c,а] кI[h,c,а]	#	резать криво (косо)
акIилдо[h,c,0] лъ[h,c,0]	#	стать (стано-виться) криво (косо) разрезанным
ата[h,c,0] ак[h,c,0]	#	1) отодвигаться
ата[h,c,а] акI[h,c,а]	#	1) отодвигать
аᴴза[h,c,а] кI[h,c,а]	#	1) марать
аᴴза[h,c,0] лъ[h,c,0]	#	1) мараться
аᴴх[h,v,о] со[h,v,о]	#	спешить, торопиться
аᴴцI[h,c,а] кIи[h,c,а]	#	1) точить, чинить
аᴴцI[h,c,и] лъи[h,c,и]	#	1) быть (стать) отточенным 2) быть (стать) острым (заостренным)
аьᴴгь[s,v,и] лъи[s,v,и]	#	дырявиться, прохудиться, продырявливаться
аьᴴгь[s,c,аь] кI[s,c,аь]	#	дырявить, продырявливать
аьᴴйда[h,c,0] аьк[h,c,0]	#	1) оказываться впереди, обгонять, опережать
аьᴴйда[s,c,аь] аькI[s,c,аь]	#	1) продвигать вперед, передвигать
аьᴴкъе[h,c,а] кI[h,c,а]	#	выделять, отделять (чужого)
аьᴴкъе[h,c,0] лъ[h,c,0]	#	смотреть подозрительно, вести себя подозрительно
аьᴴхъ[h,c,а] екI[h,c,а]	#	наклонять
аьᴴхъе[h,c,0] лъ[h,c,0]	#	наклоняться
бабало[h,c,а] кI[h,c,а]	#	1) делать блестящим, наводить блеск (глянец) на что-л.
бабало[h,c,0] лъ[h,c,0]	#	1) блестеть
бахъандо[h,c,а] кI[h,c,а]	#	удивлять кого-л.
бахъандо[h,c,0] лъ[h,c,0]	#	удивляться
б[s,c,аь] аьх[s,c,аь]	#	копать лопатой
бицдо[h,c,а] кI[h,c,а]	#	1) смягчить (о коже)
бицдо[h,c,0] лъ[h,c,0]	#	1) смягчиться (о коже)
бо[h,v,0] ж[h,v,0]	#	верить кому-л.
боцдо[h,c,а] кI[h,c,а]	#	ослеплять, слепить (глаза)
боцдо[h,c,0] лъ[h,c,0]	#	становиться слепым, ослепнуть
боькъоьндоь[s,c,аь] кI[s,c,аь]	#	выражать недовольство (смотреть злым взглядом исподлобья)
боькъоьндоь[s,c,0] лъ[s,c,0]	#	насупиться
боьтIоь[s,c,аь] кI[s,c,аь]	#	тупить
боьтIоь[s,c,0] лъ[s,c,0]	#	становиться тупым
буь[s,c,аь] ъ[s,c,аь]	#	уничтожать (вши)
ваьгъ[s,v,оь] лIоь[s,v,оь]	#	плакать (о ребенке)
ваьр[s,v,оь] лIоь[s,v,оь]	#	говорить
виш[h,l,а] лIол[h,l,а]	#	сопеть
гаьме[h,c,а] кI[h,c,а]	#	делать худым (тощим)
гаьме[h,c,0] лъ[h,c,0]	#	худеть, истощаться
гейдо[h,c,а] кI[h,c,а]	#	1) делать овальным 2) перен. вылупить, вытаращить (глаза)
гейдо[h,c,0] лъ[h,c,0]	#	1) быть (стать) овальным
гер[h,v,о] лIо[h,v,о]	#	ругать
гилI[h,v,и] ки[h,v,и]	#	сойти, выйти, выходить
гиса[h,c,0] к[h,c,0]	#	выходить
гиса[h,c,а] кI[h,c,а]	#	выпускать, вывести на улицу
ги[h,c,а] тI[h,c,а]	#	лить, наливать
ги[h,v,а] хе[h,v,а]	#	надевать, натягивая снизу вверх
ги[h,l,а] хел[h,l,а]	#	надевать на кого-л. (действие, направленное снизу вверх)
ги[h,c,0] цI[h,c,0]	#	1) втыкаться 2) влезать во что-л.
гомдо[h,c,а] кI[h,c,а]	#	делать холмистым
гомдо[h,c,0] лъ[h,c,0]	#	1) бугриться
гомордо[h,c,а] кI[h,c,а]	#	делать круглым, круглить
гомордо[h,c,0] лъ[h,c,0]	#	круглеть
го[h,v,а] то[h,v,а]	#	1) стлать, стелить
гу[h,l,а] кил[h,l,а]	#	надевать на кого-л. (шапку, фуражку, шляпу, платок)
гу[h,c,а] кI[h,c,а]	#	надевать (шапку, фуражку, платок)
гу[h,v,а,cl] цIо[h,v,а,cl]	#	латать, зашивать дыру
гу[h,c,а] ъ[h,c,а]	#	1) сыпать
гъай[h,v,о] лIо[h,v,о]	#	кипеть
гъац[h,v,о] лIо[h,v,о]	#	1) быть (стать) очень густым, обильным (о ягодах, фруктах)
гъаьгъаьтIоь[s,c,0] лъ[s,c,0]	#	мутнеть, мутиться
гъаьже[h,c,а] кI[h,c,а]	#	унич. умерщвлять
гъаьже[h,c,0] лъ[h,c,0]	#	унич. умирать, дохнуть
гъаьй[s,c,аь] кI[s,c,аь]	#	1) гноить
гъаьй[s,c,0] лъ[s,c,0]	#	1) гнить, разлагаться
гъе[h,v,а] се[h,v,а]	#	закрывать, запирать
гъиг[h,c,а] ъдокI[h,c,а]	#	делать приземистым
гъигъдо[h,c,0] лъ[h,c,0]	#	стать (быть) приземистым
гъикъ[h,v,о] лIо[h,v,о]	#	1) согнуться (под тяжестью) 2) трястись
гъодо[h,c,а] кI[h,c,а]	#	горбить
гъодо[h,c,0] лъ[h,c,0]	#	быть (стать) горбатым, горбиться
гъунусдо[h,c,0] лъ[h,c,0]	#	становиться унылым
гьагьа[h,v,о] лIо[h,v,о]	#	расхватать, купить на расхват
гьади[h,c,0] цI[h,c,0]	#	потеть
гьай[h,v,о] лIо[h,v,о]	#	шуметь, резвиться
гьако[h,c,а] кI[h,c,а]	#	задерживать
гьако[h,c,0] лъ[h,c,0]	#	опаздывать
гь[h,c,а] акI[h,c,а]	#	выбирать, подбирать
гьала[h,v,о] лIо[h,v,о]	#	чесаться
гьацо[h,c,а] кI[h,c,а]	#	узнавать, прицеливаться
гьацо[h,c,0] лъ[h,c,0]	#	узнаваться, выясняться
гь[h,v,а] аъо[h,v,а]	#	молоть
гьаьгьаьлоь[h,c,аь] кI[h,c,аь]	#	раскалять
гьаьгьаьлоь[h,c,0] лъ[h,c,0]	#	раскаляться
гьаьгье[h,c,а] кI[h,c,а]	#	удивлять, 1) раздвигать (о досках на полу) 2) прорежать
гьаьгье[h,c,0] лъ[h,c,0]	#	удивляться, 1) расходиться (о досках на полу)
гьаьлдоь[s,c,аь] кI[s,c,аь]	#	белить
гьаьлдоь[s,c,0] лъ[s,c,0]	#	1) становиться белым
гьаьте[h,c,0] к[h,c,0]	#	1) опаздывать
гьаьте[h,c,а] кI[h,c,а]	#	замедлять
гьаьте[h,c,0] лъ[h,c,0]	#	1) опаздывать
гье[h,v,а] ле[h,v,а]	#	1. вариться
гье[h,v,0] лIе[h,v,0]	#	найти общий язык с кем-л.
гьис[h,v,а] лIо[h,v,а]	#	1) натравливать (о собаке)
гьица[h,c,0] к[h,c,0]	#	1) подходить близко, приближаться
гьица[h,c,а] кI[h,c,а]	#	приближать, продвигать вперед (близко к кому-чему-л.)
гьицIа[h,v,о] къо[h,v,о]	#	пугаться, чувствовать испуг
гьи[h,v,0] цIе[h,v,0]	#	бояться
гьиᴴлъ[h,v,о] хо[h,v,о]	#	оставаться
гьиᴴх[h,v,о] лъо[h,v,о]	#	оставаться
гьо[h,v,о] ъо[h,v,о]	#	мочь поднимать (и нести)
гьоъокьа[h,c,0] к[h,c,0]	#	1) подняться, приподняться
гьоъокьа[h,c,а] кI[h,c,а]	#	1) приподнять
гьуᴴкьо[h,c,а] кI[h,c,а]	#	расширять, делать широким или шире, свободным или свободнее
гьуᴴкьо[h,c,0] лъ[h,c,0]	#	расширяться, становиться (стать) широким или шире, свободным или свободнее
даз[h,v,о] лIо[h,v,о]	#	болеть (о голове)
дахо[h,c,0] кI[h,c,0]	#	делать тусклым (слабым, неярким)
дахо[h,c,0] лъ[h,c,0]	#	стать тусклым (слабым, неярким), тускнеть
даьгь[s,v,аь] кIи[s,v,аь]	#	уменьшать
даьгь[s,v,и] лъи[s,v,и]	#	уменьшаться
даьр[s,v,оь] лIоь[s,v,оь]	#	много болтать, бесцельно разговаривать
дихъ[h,l,а] лIолI[h,l,а]	#	см. даьхълIаьлаьл
д[h,c,а] ии[h,c,а]	#	увеличивать в числе
дохъо[h,c,а] кI[h,c,а]	#	делать смуглым
дохъо[h,c,0] лъ[h,c,0]	#	1) становиться смуглым, смуглеть
дугъ[h,v,о] лIо[h,v,о]	#	мутнеть
дуз[h,v,о] лIо[h,v,о]	#	онеметь, отсидеть (о руке, ноге)
жар[h,v,о] лIо[h,v,о]	#	звякать
жуьж[s,c,аь] кI[s,c,аь]	#	отделять
жуьж[s,v,и] лъи[s,v,и]	#	отделяться
жуь[s,l,а] тIоьл[s,l,а]	#	дать простор, приволье
жуь[s,c,0] хъ[s,c,0]	#	1) учиться играть
з[h,v,а] иза[h,v,а]	#	1. жариться
зизи[h,v,о] лIо[h,v,о]	#	дрожать
жи[h,v,0] ке[h,v,0]	#	хохотать
зи[h,c,а] с[h,c,а]	#	сунуть
зи[h,v,о] хъо[h,v,о]	#	1) хмуриться, злиться
зи[h,v,о] ъо[h,v,о]	#	быть невысоким (низким)
зо[h,c,0] гъ[h,c,0]	#	1) находиться, отыскиваться
зу[h,v,о] къо[h,v,о]	#	быть, находиться
зу[h,c,а] кI[h,c,а]	#	бить, колотить
и[h,v,о] гъо[h,v,о]	#	заживать
и[h,v,а] лIакъо[h,v,а]	#	см. йилIакъал
и[h,v,а] лIе[h,v,а]	#	1) звать
иси[h,c,а] ъ[h,c,а]	#	1) сеять, просеивать
итIно[h,c,а] кI[h,c,а]	#	1) уменьшать, преуменьшать
итIно[h,c,0] лъ[h,c,0]	#	1) быть (стать) маленьким н (малым)
ицло[h,c,а] кI[h,c,а]	#	старить
ицло[h,c,0] лъ[h,c,0]	#	стареть, стариться
ицI[h,c,а] кIи[h,c,а]	#	обновлять, подновлять
ицI[h,c,0] лъи[h,c,0]	#	обновляться
иᴴзо[h,c,0] к[h,c,0]	#	1) образоваться куче (стопке) 2) перен. увеличиваться, умножаться
йазих[h,v,и] лъи[h,v,и]	#	очутиться в бедственном или беспомощном состоянии
аь[s,v,0,cl] бе[s,v,0,cl]	#	1) опухать
аькъ[s,c,аь,cl] кIи[s,c,аь,cl]	#	делать тяжелым, утяжелять
аь[s,v,0,cl] кье[s,v,0,cl]	#	говорить, разговаривать, беседовать
аь[h,l,а,cl] хел[h,l,а,cl]	#	1) рвать
аᴴ[h,v,о,cl] зо[h,v,о,cl]	#	
аᴴ[h,c,а,cl] к[h,c,а,cl]	#	развязывать
аᴴкъой[h,v,о,cl] цIо[h,v,о,cl]	#	выпрямляться
аᴴ[h,v,о,cl] цо[h,v,о,cl]	#	1) чиститься, очищаться
аьᴴ[s,v,аь,cl] хъе[s,v,аь,cl]	#	шить
аьᴴ[s,v,аь,cl] че[s,v,аь,cl]	#	лизать
аьᴴше[h,c,а,cl] кI[h,c,а,cl]	#	1) укорачивать
аьᴴше[h,c,0,cl] лъ[h,c,0,cl]	#	1) быть (стать) коротким или короче
е[h,c,0,cl] д[h,c,0,cl]	#	1) гаснуть, тухнуть
еᴴ[h,v,а,cl] гье[h,v,а,cl]	#	открывать, раскрывать, распахивать
еᴴ[h,v,0,cl] кье[h,v,0,cl]	#	1) идти, ходить
еᴴ[h,v,0,cl] лъе[h,v,0,cl]	#	становиться ровным, выровняться
еᴴ[h,l,а,cl] тел[h,l,а,cl]	#	съесть много (чего-л.)
еᴴ[h,l,а,cl] хел[h,l,а,cl]	#	1. 1) трогать
еᴴхетIо[h,c,а,cl] кI[h,c,а,cl]	#	делать липким
еᴴхетIо[h,c,0,cl] лъ[h,c,0,cl]	#	стать липким
еᴴцца[h,c,0,cl] к[h,c,0,cl]	#	1) вырываться
еᴴцца[h,c,а,cl] кI[h,c,а,cl]	#	отпускать
йи[h,c,0] гь[h,c,0]	#	бродить
икьа[h,v,о,cl] къо[h,v,о,cl]	#	кончать, завершать
илIа[h,c,0,cl] лъ[h,c,0,cl]	#	1) стать твердым, затвердеть
йилI[h,v,и] ки[h,v,и]	#	сбежать (о молоке)
иᴴлIу[h,c,0,cl] цI[h,c,0,cl]	#	приклеиваться
иᴴ[h,v,а,cl] со[h,v,а,cl]	#	1. продаваться
иᴴ[h,v,о,cl] хъо[h,v,о,cl]	#	1) находить
иᴴхъой[h,c,0,cl] цI[h,c,0,cl]	#	1) прикрываться
иᴴ[h,v,а,cl] цо[h,v,а,cl]	#	1) связать, завязать, обвязать
иᴴъа[h,l,а,cl] л[h,l,а,cl]	#	мочить
о[h,l,а,cl] л[h,l,а,cl]	#	1) молотить
о[h,c,0,cl] ц[h,c,0,cl]	#	меситься
йоькькьаь[s,c,аь] кI[s,c,аь]	#	уменьшать
йоькькьаь[s,c,0] лъ[s,c,0]	#	уменьшаться
йоь[s,c,аь] лI[s,c,аь]	#	завернуть, заворачивать
оь[s,c,аь,cl] х[s,c,аь,cl]	#	набрать ведром
оᴴ[h,c,а,cl] з[h,c,а,cl]	#	собирать
оᴴ[h,v,о,а,cl] къо[h,v,о,а,cl]	#	1) выйти, выходить
оᴴкъой[h,c,0,cl] хъ[h,c,0,cl]	#	1) дотрагиваться, касаться
оᴴ[h,v,а,cl] со[h,v,а,cl]	#	складывать
оьᴴ[s,v,аь,cl] тIоь[s,v,аь,cl]	#	копать
оьᴴшоьй[h,c,0,cl] цI[h,c,0,cl]	#	пороться, распарываться
йу[h,c,0] к[h,c,0]	#	линять (о ткани)
